【裁判字號】    98,交聲,1548
【裁判日期】    980625
【裁判案由】    交管條例聲異
【裁判全文】
臺灣板橋地方法院交通事件裁定        98年度交聲字第1548號
原處分機關  臺北市交通事件裁決所
異  議  人  甲○○
即受處分人
上列異議人因違反道路交通管理處罰條例案件，對於臺北市交通
事件裁決所於民國98年5 月19日所為北市裁罰字第裁22-Z000000
00號裁決處分（原舉發案號：內政部警政署國道公路警察局公警
局交字第Z00000000 號 ）聲明異議，本院裁定如下：
    主  文
異議駁回。
    理  由
一、本件異議意旨略以：（一）民國〈下同〉98年3 月9 日臺北
    市交通事件裁決所14號服務小姐說：「要繳新臺幣〈下同〉
    1,800 元或現場立即申訴。」，但依裁決書則處罰鍰3,000
    元，令人納悶。（二）異議人即受處分人甲○○於98年2 月
    20日參觀「宜蘭燈會」結束後擬回臺北，於23時30分路經國
    道5 號頭城收費站，因適值深夜視線微弱，慢行到收費站20
    公尺前才發覺只有2 個收費口，非常恐慌直覺闖入「ETC 」
    車道要罰600 元並補繳40元，誤認另一「大客車BUS 」又不
    能闖入，經仔細觀看才知「小型車CAR 及大客車BUS 」共用
    車道（應該沒有「倒車」情況）並繳交40元。（三）繳款後
    交通警察指示將車停留白虛線上，並要伊交出「行、駕照」
    ，此位警員並以揶揄口氣說：「我要開你什麼罰單嗎？」，
    交通警察說：「在車道倒車」，伊莫名其妙，並告知在臺電
    工作，奉公守法，與警察互動良好。經伊異議引起其他2 位
    警察前來關切，伊請求以「勸告代替處罰」，此位警員不為
    所動，沒有依法當場開單而拿著我的資料離開。我請教其他
    2 位警員，莫可奈何地搖頭以同情伊之心情離開。伊即把頭
    城收費站拍照，約在23時55分，此位警員拿著填好的「通知
    單」要伊簽名，並警告「不簽還是照罰。」，伊很無奈並在
    簽名後，加註「抗議」2 字。（四）依通知單內容，嚴重「
    偽造公文書」：1 、一般違規，警察都光明正大依法當場開
    單，但此位警員違法拿了伊全部資料離開填寫，是否偷影印
    資料。2 、通知單違規時間98年2 月21日0 時45分，時間不
    符造假。3 、「通知單－填單人職名章」1 個蓋章，同1 人
    簽2 人名字，明顯嚴重「偽造公文書」。為此，請求取消處
    罰云云。
二、按汽車行駛於高速公路、快速公路或設站管制之道路，不遵
    使用限制、禁止、行車管制及管理事項之管制規則而有下列
    行為者，處汽車駕駛人新臺幣三千元以上六千元以下罰鍰：
    七、違規超車、迴車、倒車、逆向行駛；汽車駕駛人有下列
    各款所列條款之一者，除依原條款處罰鍰外，並予記點：一
    、有第三十三條第一項、第二項、第三十八條第一項、第四
    十條、第四十五條、第四十七條第一款至第三款、第四十八
    條、第四十九條或第六十條第一項、第二項第一款、第二款
    情形之一者，各記違規點數一點，道路交通管理處罰條例第
    33條第1 項第7 款、第63條第1 項第1 款分別定有明文。
三、本件異議人甲○○曾駕駛自用小客車（車牌號碼：3022-DV
    號），行經國道5 號高速公路北向29.7公里處（頭城收費站
    ），經警員攔檢後於98年2 月21日開單舉發一節，有內政部
    警政署國道公路警察局公警局交字第Z00000000 號舉發違反
    道路交通管理事件通知單1 紙附卷足憑；而異議人就駕車行
    經該處，經警員開單舉發一節亦不否認，是警員自無誤認車
    號及駕駛人之問題。至於異議人雖執前詞置辯：惟查：
（一）上開舉發違反道路交通管理事件通知單內之違規事實載明
      ：「汽車在進收費站前在車道上倒車（2 車道上倒車行駛
      ）」，而依異議人之上開聲明異議要旨所稱，伊於進入收
      費站前確有因一時無法辨明應通過之收費車道乃有遲疑之
      情事；況且，異議人於「臺北市交通事件裁決所交通違規
      案件陳述書」中亦敘明：「現場僅ETC 及『大客車小客車
      』2 條車道，依現場無法判斷，前往10公尺前無車輛通行
      改『大客車小客車』車道，『倒車約0.5 公尺』（請查錄
      影帶）。」，是其翻異前詞辯稱未倒車云云，無非卸責之
      詞，實難採信，是異議人駕車於高速公路行駛，未能辨明
      應行車道，待發覺有誤時始「倒車」以利改行其他收費車
      道，所生危險性非輕，其違規行為灼然。
（二）至於異議人所辯其餘事項不論是否屬實，要均無解於異議
      人因違反道路交通管理處罰條例而應受之處罰，爰不予一
      一論述，附此敘明。
四、從而，原處分機關據以援引道路交通管理處罰條例第33條第
    1 項第7 款、第63條第1 項第1 款等規定，裁處異議人罰鍰
    新臺幣3,000 元，並記違規點數1 點，即無違法或不當，故
    本件異議為無理由，應予駁回。
據上論斷，應依道路交通案件處理辦法第19條，裁定如主文。
中    華    民    國    98    年    6     月    25    日
                  交通法庭  法  官  陳鴻清
以上正本證明與原本無異。
如不服本裁定，應於送達後5 日內，向本院提出抗告狀。
                            書記官  江文彬
中    華    民    國    98    年    6     月    25    日


司法院資訊處製作；財團法人民間司法改革基金會備份。
